【裁判字號】    99,上訴,582
【裁判日期】    990511
【裁判案由】    毒品危害防制條例等
【裁判全文】
臺灣高等法院刑事判決                 99年度上訴字第582號
上  訴  人  臺灣基隆地方法院檢察署檢察官
上  訴  人
即  被  告  丙○○
選任辯護人  許瑞榮律師
            趙元昊律師
上列上訴人等因被告違反毒品危害防制條例等案件，不服臺灣基
隆地方法院98年度訴字第769號，中華民國98年12月2日第一審判
決（起訴案號：臺灣基隆地方法院檢察署98年度偵字第1236號）
，提起上訴，本院判決如下：
    主  文
原判決撤銷。
丙○○販賣第二級毒品，處有期徒刑捌年陸月，未據扣案販賣第
二級毒品所得財物新臺幣柒萬元沒收，如全部或一部不能沒收時
，追徵其價額或以其財產抵償之。又未經許可，寄藏子彈，處有
期徒刑捌月，併科罰金新臺幣伍萬元，罰金如易服勞役，以新臺
幣壹仟元折算壹日，扣案制式子彈參顆（直徑 9mm）、非制式子
彈壹顆（直徑8.8±0.5mm），均沒收。又意圖販賣而持有第二級
毒品，處有期徒刑陸年，扣案之第二級毒品甲基安非他命貳袋（
驗駼淨重參伍點零零參捌公克）沒收並銷燬之，包裝袋參個沒收
。應執行有期徒刑拾貳年，併科罰金新臺幣伍萬元，罰金如易服
勞役，以新臺幣壹仟元折算壹日，扣案之第二級毒品甲基安非他
命貳袋（含袋毛重參伍點零零參捌公克）沒收並銷燬之。未據扣
案販賣第二級毒品所得財物新臺幣柒萬元沒收，如全部或一部不
能沒收時，追徵其價額或以其財產抵償之；扣案制式子彈參顆（
直徑9mm）、非制式子彈壹顆（直徑8.8±0. 5mm）、包裝袋參個
，均沒收。
    事  實
一、丙○○（綽號仙洞吉，所涉施用第二級毒品案件，業經臺灣
    基隆地方法院裁定觀察勒戒、強制戒治在案）明知甲基安非
    他命（起訴書均誤繕為安非他命）為毒品危害防制條例第 2
    條第2項第2款公告列管之第二級毒品，非經許可，不得販賣
    或持有，詎丙○○竟基於非法販賣第二級毒品甲基安非他命
    以圖利之犯意，約於民國98年1月5日之某時，在基隆市○○
    街318號 8樓（海洋世界社區）丙○○住處，將1兩重之甲基
    安非他命，以新臺幣（下同） 7萬元之價格販售予甲○○（
    起訴書誤載為「沃泊翰」，均予更正）施用，但因甲○○未
    帶現金，丙○○同意暫予賒欠，仍親手將甲基安非他命交付
    予甲○○。嗣沃泊翰委請於匯錢之際尚不知情之友人乙○○
    ，與丙○○商討如何還錢，乙○○乃於同年月9日凌晨4時45
    分51秒，以門號0000000000號行動電話，撥打到丙○○所使
    用之門號0000000000號行動電話，由丙○○指示匯款到丙○○所使用之中國信託商業銀行股份有限公司（下簡稱中國信
    託）銀行帳戶內，乙○○即於當日，利用銀行 ATM櫃員機，
    分別轉匯3萬元及1萬元至丙○○所指定之其中國信託000000
    000000號帳戶內，甲○○隨後於同月10日約晚間 6時許，再
    將餘款3萬元匯到上開丙○○帳戶內。
二、丙○○其明知非經主管機關許可，不得非法持有或寄藏具殺
    傷力之子彈，竟約於97年底或98年年初某日，在基隆市○○
    街一帶，由真實姓名年籍不詳，綽號為「阿偉」之成年男子
    ，將可發射具有殺傷力之7顆子彈（含直徑9㎜制式子彈5 顆
    及直徑8.8±0.5mm非制式子彈2顆，其中制式子彈2顆、非制
    式子彈 1顆，經送內政部警政署刑事警察局鑑驗採樣試射用
    罄），交由丙○○代為保管藏放，丙○○隨即藏放於基隆市
    ○○區○○街103巷 3號住處附近後山某處土裡，嗣於98年3
    月 5日凌晨某時許，始將前開子彈挖出後置於隨身攜帶之背
    包內藏放。
三、丙○○明知甲基安非他命係毒品危害防制條例第2條第2項第
     2款規定之第二級毒品，不得非法持有及販賣，於98年3月4
    日晚上11時許，以1臺兩7萬元之價格向綽號「阿祥」之成年
    男子購得第二級毒品甲基安非他命2包（驗前淨重35.0040公
    克，取樣 0.0002公克鑑驗用罄，驗餘淨重35.0038公克，另
    包裝袋 3個共重1.33公克），置於其基隆市安樂區○○○街
    62巷282號2樓住處內而持有之，除部分供己施用外，因見持
    有之數量眾多，將之販售予他人勢將獲取暴利，遂萌生販賣
    之意圖，備置分裝袋、研磨器、封口機等物，以供販售時研
    磨及分裝使用，計畫伺機將上開毒品販售予不特定人牟利。
    嗣警方於臺灣基隆地方法院檢察署檢察官指揮搜索下，分別
    於98年 3月5日下午1時35分許，在基隆市安樂區○○○街62
    巷282號2樓之丙○○住處，除在其隨身背包內起獲前開子彈
     7顆、第二級毒品甲基安非他命2包（驗前淨重35.0040公克
    ，取樣 0.0002公克鑑驗用罄，驗餘淨重35.0038公克，另包
    裝袋3個共重1.33公克）、與本案無關之筆記本1本（編號A-
    04）、電話晶片卡 7張、行動電話3支、電話本1本、供其施
    用甲基安非他命之吸食組1組外，亦於該處扣得研磨器1臺、
    封口機1臺等物；另於同日下午3時30分許，在同市○○區○○街318號8樓丙○○之住處，亦當場查扣可供分裝用之夾鏈
    袋8包、與本案無關筆記本（編號B-2）1本。
四、案經基隆市警察局移請臺灣基隆地方法院檢察署檢察官偵查
    起訴。
    理  由
壹、程序方面：
一、按被告之自白，非出於強暴、脅迫、利誘、詐欺、疲勞訊問
    、違法羈押或其他不正之方法，且與事實相符者，得為證據
    ，刑事訴訟法第156條第1項有明文規定。本件被告丙○○於
    警局製作筆錄時，警員並未刑求被告做不實之陳述，筆錄內
    容均是被告自己供述乙節，有各該警詢、偵訊筆錄可稽，且
    被告於警詢後，隨即移送臺灣基隆地方法院檢察署接受檢察
    官偵訊、其後移審於原審羈押訊問時以及原審審理時，均對
    於扣案子彈係其受寄藏放乙節之供述內容均大致相同，足見
    被告於前開警詢及偵查中之陳述內容，係基於任意性所為無
    疑，是依刑事訴訟法第156條第1項之規定，被告丙○○於警
    詢及偵查中所為之自白，自均得採為證據。
二、按被告以外之人於審判外之言詞或書面陳述，除法律有規定
    者外，不得作為證據；又被告以外之人於審判外之陳述，雖
    不符合同法第159條之1至第159條之4之規定，但經當事人於
    審判程序同意作為證據，法院審酌該言詞陳述或書面陳述作
    成時之情況，認為適當者，亦得為證據。當事人、代理人或
    辯護人於法院調查證據時，知有第159條第1項不得為證據之
    情形，而未於言詞辯論終結前聲明異議者，視為有前項之同
    意，刑事訴訟法第159條第1項及第159條之5分別定有明文。
    查證人甲○○於偵訊時之證述，雖屬傳聞證據，惟當事人迄
    至言詞辯論終結前，亦未對之證據能力聲明異議，審酌上開
    證據資料製作時之情況，核無違法不當及證明力明顯過低之
    瑕疵，亦認為以之作為證據應屬適當，故揆諸前開規定，爰
    依刑事訴訟法第159條之5規定，認證人甲○○於偵訊時之證
    述具有證據能力。
三、按「被告以外之人於審判外之言詞或書面陳述，除法律有規
    定者外，不得作為證據。」「被告以外之人於審判中有下列
    情形之一，其於檢察事務官、司法警察官或司法警察調查中
    所為之陳述，經證明具有可信之特別情況，且為證明犯罪事
    實之存否所必要者，得為證據：(一)死亡者。(二)身心障礙致記
    憶喪失或無法陳述者。(三)滯留國外或所在不明而無法傳喚或
    傳喚不到者。(四)到庭後無正當理由拒絕陳述者。」刑事訴訟
    法第159條第1項、第159條之3分別定有明文。蓋「被告以外
    之人」，倘於審判中「死亡」、「身心障礙致記憶喪失或無
    法陳述」、「滯留國外或所在不明而無法傳喚或傳喚不到」
    、「到庭後無正當理由拒絕陳述」，為免害及實體真實發見
    之訴訟目的，尤以刑事訴訟法第228條第2項、第229條至第
    231 條之1及法院組織法第66條之3第1項第2款等規定，在在
    明文宣示司法警察官、司法警察具有調查犯罪嫌疑人犯罪情
    形及蒐集證據等種種職權，是以不宜毫無例外即否定其證據
    能力，乃特予立法明文，倘被告以外之人於檢察事務官、司
    法警察（官）調查中之陳述，係在可信之特別情況下所為，
    且為證明犯罪事實之存否所必要，而於審判程序中，發生事
    實上無從為直接審理之原因時，即得例外承認該等審判外之
    陳述，而得採為證據。而所謂「顯有不可信性」、「特別可
    信性」，係指陳述是否出於供述者之真意、有無違法取供情
    事之信用性而言，故應就偵查或調查筆錄製作之原因、過程
    及其功能等項加以綜合觀察，據以判斷該傳聞證據是否「非
    顯不可信」或「有特別可信之情況」，倘可據以認定其任意
    性暨信用性俱無疑慮者，即可例外賦予「證據能力」，俾其
    成為法院審判時之適格證據資料；換言之，「證據能力」所
    強調者，實乃其作為認定被告犯罪證據之資格，此與其內容
    究否足以證明被告犯罪之「證明力」，尚有層次上之差別，
    不容混為一談。查證人甲○○、乙○○經原審及本院於審判
    中，已應被告及其辯護人之聲請，依法多次傳喚、拘提，均
    傳喚不到之事實，除有原審及本院各該送達證書、傳票、拘
    票、在監在押查詢申請表、在監在押查詢全國紀錄表、拘提
    無著報告書在卷可按，且此事實亦經原審於98年10月 7日、
    同月29日、同年11月18日 3次庭期中告悉被告及辯護人無訛
    （見原審卷第66、105、147頁），又證人甲○○另因毒品案
    件，分經臺灣基隆地方法院檢察署、臺灣高雄地方法院檢察
    署各於98年9月14日、99年3月10日發布通緝在案，而證人乙○○則因犯傷害致死案件，於98年 6月17日經臺灣基隆地方
    法院檢察署發布通緝在案，有本院被告前案紀錄表、本院被
    告通緝紀錄表各 2份在卷可稽（見本院卷第82、86、89、90
    、97、 102頁），堪認客觀上已無法合理期待，可再向同一
    陳述者即證人甲○○、乙○○ 2人，於審判中取得其相同內
    容之證言，自符合本法第159條之3所列之法定事由；次查，
    有關證人甲○○、乙○○之警詢供述，均係出於自由意志且
    無違反法定程序取供乙節，業有證人甲○○、乙○○ 2人警
    詢筆錄附卷可考（見同偵卷第198頁至第206頁、第 282頁至
    第287頁、第302頁至第 307頁），細稽其等證述內容，理路
    井然，並能句句摑其要點外，並與警詢過程中所提示之監聽
    譯文等證據資料，全無矛盾相悖之處，又觀諸警詢之初證人
    甲○○、乙○○ 2人亦均係受合法通知、傳喚而自願到案說
    明，並非受強制力拘捕前來，以及證人 2人於本件警詢之末
    ，有遭警方要求驗尿，但均能明確表示拒卻受驗等情，足認
    其等於警詢過程中具備極高度之任意性，另審酌證人甲○○
    與被告為朋友關係、乙○○則與被告不熟，均與被告無仇隙
    等情，亦據被告供承在卷（見同偵卷第 334頁），顯係具備
    「較可信之特別情況」。再參之證人 2人於警詢所述，亦明
    顯與本案主要事實之存否攸關，是其自屬證明被告犯罪之所
    不可或缺，則就相關證人警詢筆錄製作之原因、過程及其功
    能等項目加以綜合觀察，實已足認其任意性暨信用性俱無疑
    慮；換言之，其陳述時之「外部情況」實已足信其具有客觀
    情況所顯示之本質上可信。綜上所述，因認證人甲○○、乙○○ 2人之警詢證述，均符合刑事訴訟法第159條之3規定，
    應例外賦予其證據適格之地位，而認其具有證據能力，得以
    作為本案之證據。
四、按偵查犯罪機關依法定程序監聽之錄音，如已踐行調查證據
    程序，非不可採為認定犯罪事實之基礎，此觀刑事訴訟法第
    165 條之1第2項之規定自明（最高法院93年度台上字第6510
    號判決意旨參照）。查本件所附之通訊監察之監聽錄音及譯
    文，係由有權機關即臺灣基隆地方法院核發之97年聲監字第
    303號、第 337號、97年聲監續字第425號、98年度聲續監字
    第21號、第50號、第51號、第90號通訊監察書暨附件予以監
    聽（見98年度1236號偵卷第337頁至373頁），合乎通訊及監
    察保障法所規範之(一)重罪、(二)必要性、(三)相當性、(四)法定期
    間及(五)書面令狀等法定要件，屬合法監聽，是本件通訊監察
    之內容，應有證據能力。且本件依上開通訊監察所得之監聽
    錄音，業經警察機關就其中與本案相關之內容製作相關譯文
    附卷，而檢察官、被告及辯護人對本件各該監聽譯文所載譯
    文內容之真實性均無爭執，又上開監聽譯文中被告以外之人
    所為之陳述內容，雖屬被告以外之人於審判外之陳述，惟於
    審理期日就上開譯文提示並告以要旨（見原審98年11月18日
    審理筆錄第 7頁），迄至本案言詞辯論終結前，檢察官、被
    告及其選任辯護人就上開譯文內容之證據能力均未聲明異議
    ，則前開監聽譯文亦均有證據能力。
五、至本判決所引之其餘書證、物證，被告、辯護人於本院審理
    中，亦不爭執其證據能力，復未曾於言詞辯論終結前聲明異
    議，且經核均無顯不可信之情況，依刑事訴訟法第159條之4
    、第159條之 5第2項，均有證據能力。另本件扣案物品係警
    搜索、扣押所得之物，被告對上開搜索、扣押之過程均未爭
    執，且就所扣各項物證之證據能力亦不爭執，已如前述，應
    逕認有證據能力。
貳、認定犯罪事實所憑之證據及其認定之理由：
甲、販賣第二級毒品甲基安非他命部分：
一、訊據被告於偵訊時、原審審理時均坦承證人甲○○、乙○○
    於前揭事實欄所示之時、地，有匯款3次，合計共7萬元至被
    告在中國信託所開立之000000000000號帳戶等情不諱，惟矢
    口否認有何販賣第二級毒品甲基安非他命之犯行，辯稱：97
    年間有一不知名的人託我向甲○○要 7萬元賭債，對帳後變
    成是甲○○欠我 7萬元，甲○○這3次匯款共7萬元給我的錢
    ，不是販賣甲基安非他命的錢云云。然查：
（一）證人甲○○警詢時及偵查中證稱：我與丙○○是5、6年前
      就認識的朋友，因為之前羈押於基隆看守所，與獄友聊天
      時，知道丙○○有在販賣安非他命，所以才會在98年 1月
      初到丙○○海洋世界社區住處，向他買安非他命，當天丙○○叫我隔天再找他拿，我在隔天大約1月5日再到他家，
      丙○○就在住處內有一間沒有床，但有書桌，電視和監視
      器的房間，將 1包以夾鏈袋包裝之安非他命親手交給我，
      並跟我說重量是1兩，價錢是7萬元，但我當時沒那麼多錢
      ，就向丙○○說過兩天再給他，他因為認識我很久，而且
      也知道我住哪，認為可以信任我，就同意之後再付清，後
      來我總共匯款3次給他，前2次是拜託乙○○先幫我先匯 4
      萬元給丙○○，第3次是我自己匯3萬元給他等語證述綦詳
      在卷（見同偵卷第198頁至第206頁、第302頁至第307頁）
      ，核與證人乙○○於警詢時證稱：我是甲○○的朋友，和
      丙○○不熟，只見過 3次面，98年1月9日我剛好有要出門
      ，甲○○就請我匯 4萬元給丙○○，我就用以自己之手機
      0000000000號撥打丙○○0000000000號之手機，而先與丙○○確認這件事，後來丙○○就用手機傳簡訊來，要我把
      錢匯到他在中國信託的000000000000號帳戶，我就依指示
      匯過去，之後我匯好錢回來有問甲○○，匯給丙○○的是
      什麼的錢，他才和我說是欠丙○○買（甲基）安非他命的
      錢等語（見同偵卷第282頁至第287頁）相符，且上開證人
      2 人之證述，核與監察電話0000000000號之通訊監察譯文
      內容亦屬一致（見同偵卷第288頁至290頁、第308頁至310
      頁），復亦有中國信託商業銀行股份有限公司98年 1月21
      日中信銀字第09822271201720號函及隨函所檢附之丙○○
      中國信託開戶及帳戶歷史交易查詢資料 1份附卷可參（見
      同偵卷第314頁到319頁），足認證人甲○○、乙○○ 2人
      所言均有所本，自屬可信，另觀諸通訊監察譯文中，證人
      甲○○於98年 1月10日晚間6時9分許，有以自己手機門號
      0000000000號，撥打被告手機門號0000000000聯絡，告悉
      欠被告7萬元之最後3萬元款項，亦已匯入其於中國信託之
      帳戶，後不過經10餘分鐘，甲○○旋以前揭手機再傳送簡
      訊向丙○○表示：「董仔如果方便的話，麻煩在借一些來
      周轉謝謝…」等語，丙○○則以簡訊回應：「你這樣太慢
      我不好跟對方商量」等語，是甲○○在甫告悉被告繳清積
      欠被告 7萬元後，不過片刻，即向被告提出周轉之要求，
      自客觀上，足以推知甲○○當時意思應非借貸金錢，而係
      指欲再次周轉甲基安非他命之意思，且若被告主觀上認甲○○係向伊表示金錢借貸之意思，被告又豈會以「我不好
      跟對方商量」回應？況此簡訊內容復經提示予證人甲○○
      解釋其意，證人甲○○則證稱：「是問他還有沒有安非他
      命，要跟他周轉一下」之意思等語明確（見同偵卷第 206
      頁），堪認上開之交易流程，確屬針對毒品交易無訛，是
      綜析前開證據資料，堪認甲○○匯款 7萬元予被告之原因
      ，確係用以清償向被告購入 1臺兩甲基安非他命之款項屬
      實。
（二）又按販賣毒品罪，不以販入之後，復行賣出為必要，只須
      意圖營利而販入或賣出，有一於此，犯罪即為成立。而所
      謂「意圖」，即犯罪之目的，原則上不以發生特定結果為
      必要，即衹須有營利之意圖為已足，不以買賤賣貴而從中
      取利為必要。一般民眾普遍認知毒品之非法交易，政府一
      向查禁森嚴，且重罰不寬貸，衡諸常情，倘非有利可圖絕
      無平白甘冒被重罰高度風險之理，從而，舉凡其有償交易
      ，除足反證其確另基於某種非圖利本意之關係外，通常尚
      難因無法查悉其買進、賣出之差價，而諉無營利之意思，
      或阻卻販賣犯行之追訴；且販賣毒品之行為，無一定之公
      定價格，每次買賣之價格亦各有差異，隨供需雙方之資力
      或關係之深淺或需求之數量、貨源之充裕與否、販賣者對
      於資金之需求殷切與否，以及政府查緝之態度，進而為各
      種之風險評估，而有各種不同之標準，並非一成不變。販
      賣者從各種「價差」或係「量差」謀取利潤方式，或有差
      異，然其所圖利益之非法販賣行為目的，則屬相同，並無
      二致。查本件證人甲○○以7萬元之價格，向被告購買1兩
      重之甲基安非他命，顯屬有償之交易，復參諸甲○○向被
      告購買之甲基安非他命，價格為 7萬元，並未顯低於第二
      級毒品甲基安非他命之市價，且1次即購買重達1兩之甲基
      安非他命，在遭查緝風險顯然因販賣次數減少而降低下、
      兼以獲利、客源又較穩定等因素下，價格自與一般零售毒
      品之情形不同，自不能徒以被告以7萬元賣出1兩重之甲基
      安非他命，並無何等價差，遽論被告並無營利之意圖。從
      而，揆諸前揭說明，堪認被告係本於營利之意圖，販賣第
      二級毒品甲基安非他命予甲○○。
（三）至被告雖為前揭所辯，稱匯款之 7萬元係證人甲○○所積
      欠之賭債，而係透過對帳而來，惟竟對所指之債主，竟無
      從指出其真實之姓名，反稱之為「某個不知名的人」云云
      ，顯見其疑，況證人甲○○若係積欠被告賭債，又何庸告
      以證人乙○○匯款是為清償自己向被告購買安非他命之價
      款，無中生有並陷自已於不利？反觀被告於偵訊中，除供
      承自己即是前開簡訊所稱之「董仔」外，更曾坦承：甲○○匯錢給伊是因為我用手上的 7萬元，先幫他墊買安非他
      命的錢等語在卷（見同偵卷第 335頁），且其後於原審審
      理中翻異前詞辯稱，是因為施用毒品導致記憶力不佳云云
      ，而爭執此偵訊中供述之真實性，然他人積欠之款項，究
      係因他人賭債經對帳後而生，或係因購買毒品而有之，兩
      者間差異極大，本無混淆之可能，況且記憶力不佳，或有
      可能遺忘確已發生之事，而忘記該筆 7萬元係賭債，惟竟
      供承與購買毒品有關，足見被告前揭辯稱該 7萬元係賭債
      云云，實無足採，另再審酌本件通訊監察譯文詳確記載被
      告與證人 2人間之通訊，觀其內容，亦完全無顯示證人甲○○有積欠被告賭債之任何言語，是被告辯稱甲○○是積
      欠其賭債云云，無非事後卸責之詞，不足採信。
二、綜上所述，本件犯罪事實一部分之事證明確，被告販賣第二
    級毒品甲基安非他命之犯行，堪以認定。
乙、未經許可寄藏具有殺傷力子彈部分：
    此部犯罪事實，業據被告丙○○於警詢時、檢察官偵訊中、
    原審及本院審理時均坦承不諱，並有子彈7發（含直徑9㎜制
    式子彈 5顆及直徑8mm非制式子彈2顆）扣案可佐，且扣案子
    彈，經送內政部警政署刑事警察局鑑驗結果認：「一、送鑑
    子彈 7顆，鑑定如下：（一）4顆，認均係口徑9mm制式子彈
    ，採樣1顆試射，可擊發，認具殺傷力；（二）1顆，認係口
    徑 9mm制式子彈，彈底具撞擊痕跡，經試射，可擊發，認具
    殺傷力；（三） 2顆，認均係非制式子彈，由金屬彈殼組合
    直徑8.8±0.5mm金屬彈頭而成，採樣 1顆試射，可擊發，認
    具殺傷力。」，此有內政部警政署刑事警察局98年 4月22日
    刑鑑字第0980033246號槍彈鑑定書1份（含照片6張）附卷可
    稽，是被告就此部分之自白核與事實相符，堪予採信。本案
    此部分事證明確，被告未經許可寄藏具有殺傷力子彈之犯行
    ，亦堪認定。
丙、意圖販賣而持有第二級毒品甲基安非他部分：
一、訊據被告丙○○固坦承有於前揭時地，向真實姓名年不詳綽
    號「阿祥」之成年男子，以7萬元之代價，購買約1兩重之甲
    基安非他命1包而持有，以供自己施用，並於購入後，即有
    施用該包甲基安非他命數次，惟否認有何意圖販賣而持有第
    二級毒品之犯行，辯稱：上開毒品是買來供己施用的，並無
    持有後意圖販賣之意思，且伊單純持有的部分應該被施用行
    為吸收云云。經查：
（一）查本件被告除於原審審理時坦承，前開扣案甲基安非他命
      ，係於98年3月4日晚間11時許，在基隆市○○○街62巷28
      2 號2樓租屋處，以7萬元價格，向綽號「阿祥」之不詳姓
      名年籍成年男子「阿祥」所購買，重量約 1兩等情不諱，
      核與其歷次於警詢時及偵訊中所供述之情節，均大致相符
      ，復其於同年月 5日受搜索時，亦曾向證人即員警廖朝富
      為一致之陳述，供稱遭扣案之該包甲基安非他命，係其於
      查獲前一天向他人所購買，且已曾取出一些甲基安非他命
      使用過數次等語，此亦經證人即查獲被告之基隆市警察局
      警務員廖朝富於原審審理中結證屬實在卷（見原審卷98年
      11月18日審判筆錄第3頁、第4頁），又扣案之白色透明結
      晶塊二袋，經送交通部民用航空局航空醫務中心實稱結果
      （含3個包裝袋）毛重 36.3340公克，淨重35.0040公克，
      取樣0.0002 公克，驗餘淨重35.0038公克，經該中心以氣
      相層析質譜儀之檢驗方法鑑驗後，結果確檢出含第二級毒
      品甲基安非他命（ Methamphetamine）成分，此有交通部
      民用航空局航空醫務中心98年3月31日航藥鑑字第0981632
      號毒品鑑定書1紙（附於98年度偵字第1236號偵查卷第195
      頁）存卷可憑，堪認被告持有之上揭白色透明結晶塊二袋
      ，確屬第二級毒品甲基安非命無訛。
（二）檢察官上訴意旨雖以：證人即查獲之員警廖朝富於原審審
      理時證稱，搜索扣押物品目錄表記載扣案甲基安非他命含
      袋重 24.43公克之該包甲基安非他命，是在被告身上帶的
      小包包內查獲，裡面還有子彈 7顆。被告稱該甲基安非他
      命是他在前一天向他人購買，他有施用過。被告在員警尚
      未就扣案的甲基安非他命秤重前，被告稱向別人購買甲基
      安非他命1兩，當時辦公室的磅秤有 2、3個，我隨手拿了
      壹個磅秤來秤，重量是 24.43公克，當時有拍照附在卷內
      等語，並製作偵查報告說明，因被告於原審審理中質疑扣
      案毒品重量與事實不符後，經其於98年11月 8日向基隆市
      銀樓業者商借重量為 1臺兩（37.5公克）之砝碼測試，發
      現當時用以秤重之電子磅秤顯示為 24.15公克等語。是以
      ，本件扣案毒品之重量顯非原審判決理由所認定之含袋重
      為24.43公克，若以警方事後使用銀樓1兩砝碼測試之結果
      為準據，實際上 1兩重之砝碼經置於警方用以測量扣案甲
      基安非他命之電子磅秤上，測出之重量為 24.15公克，故
      扣案甲基安非他命實際上之含袋重應約為 37.93公克。依
      據交通部民用航空局上開鑑定報告鑑定內容，扣案甲基安
      非他命之包裝袋重量應為「36.3340-35.004＝1.33」公克
      ，雖該鑑定報告鑑定時對扣案甲基安非他命所秤重量36.3
      340與上開換算結果37.93公克有別，但因該局鑑定時所使
      用之電子磅秤可能亦有誤差值存在，故應以警方使用銀樓
      業之一兩砝碼所為之測試而換算之結果較為正確，退而言
      之，若取二者之平均值，扣案甲基安非他命之毛重則應為
      37.132公克云云。惟證人廖朝富雖於原審審理時證稱，其
      知道其中一個磅秤故障（見原審卷第 146頁），但廖朝富
      於秤重時，是否即使用證人所指該故障之磅秤，尚令人值
      疑。而檢察官主張鑑定機關使用之磅秤可能有誤差，認扣
      案之第二級毒品之重量應取上述二者平均值37.132公克云
      云，然未舉證以實其說，僅係推測、推算之數據，然因與
      事實不符，自尚難憑信。是本件扣案之第二級毒品甲基安
      非他命之重量應以前述交通部民用航空局航空醫務中心以
      實際秤重結果為準，即應以含袋毛重 36.3340公克，驗前
      淨重35.0040公克、驗餘淨重35.0038公克較為可採。
（三）又被告曾於98年3月5日凌晨4、5時許，在基隆市○○區○○街103巷3號住處房間內，施用第二級毒品甲基安非他命
      ，於上開時、地為警查獲同時，亦同時因犯施用第二級毒
      品甲基安非他命罪，經臺灣基隆地方法院檢察署檢察官聲
      請觀察、勒戒，並經臺灣基隆地方法院以98年度毒聲字第
      78號裁定應送勒戒處所觀察勒戒，嗣因有繼續施用毒品之
      傾向，復經基隆地方法院檢察署檢察官以98年度聲戒字第
      14號、98年度毒偵字第 811號聲請強制戒治，原審亦以98
      年度毒聲第 148號裁定被告入戒治處所施以強制戒治，此
      有被告全國前案紀錄表、臺灣基隆地方法院以98年度毒聲
      字第78號刑事裁定（見原審卷第122頁）各1份在卷可按，
      是被告於購入上開第二級毒品甲基安非他命後，曾取其中
      甲基安非他命供己施用等事實，堪以認定。
（四）依據Clarke's Analys is of Drugs and  Poisins一書第
      三版之記述：正常人之甲基安非他命（甲基安非他命鹽酸
      鹽）每日正常使用劑量從 2.5至25毫克之間，其最低致死
      劑量為 1公克。惟久用成癮者對該等藥物產生耐藥性，其
      程度因個人體質、使用頻率與接觸時間之長短而異，可使
      其致死劑量增至數倍或10倍以上等情（詳參行政院衛生署
      管制藥品管理局94年 6月印製之「濫用藥物檢驗相關解釋
      彙編」第 203頁），為本院審判職務上所知之事項，被告
      雖曾有施用毒品之前案紀錄，然被告於98年3月4日23時許
      ，向綽號「阿祥」之人購入上揭第二級毒品甲基安非他命
      ，除於查獲前從中取出部分供己施用外，嗣起意意圖販賣
      營利而持有，此並未悖離通常情理。被告於原審及本院審
      理中雖辯稱：其持有之上揭甲基安非他命均係供己施用云
      云，惟本件被告於98年3月5日下午 1時35分許為警查獲時
      所扣得之甲基安非他命 1大包，經原審當庭勘驗發現，其
      內含兩包甲基安非他命，一包較大，一包較小，其中較大
      包之甲基安非他命狀態均為較大之結晶顆粒狀（見原審卷
      第154、155頁照片），顯與一般施用第二級毒品者供己施
      用而分裝成小包粉狀之情形有別。另以上開一般施用甲基
      安非他命之人之施用量而言，被告所持有之甲基安非他命
      之數量約一臺兩，顯高於數次可以施用之分量，又為警查
      獲時，扣案之第二級毒品甲基安非他命係在被告隨身攜帶
      的小包包內查獲，並經證人即查獲之員警廖朝富於原審審
      理時證述明確（見原審卷第 144頁），參諸被告將甫購入
      之大、小二包甲基安非他命全部置放於其隨身攜帶之包包
      內等情，顯與一般施用毒品之人僅持有少量毒品，且會將
      毒品隱藏放置之常情不相合，更足徵被告持有上述第二級
      毒品甲基安非他命之目的係用以伺機販賣營利。
（五）自被告隨身攜帶之包包內查獲之甲基安非他命驗前總淨重
      35.0040 公克，數量非少，惟查毒品取得之動機、標的、
      數量，因人因案各有差異，未可一概而論，取得毒品數量
      多寡與是否意圖營利而販入，並無絕對之關連，仍應參酌
      其他證據以定之，施用毒品者為供施用目的而一次購入較
      多數量者，亦屢見不鮮，是尚難僅憑被查獲毒品數量之多
      寡，即逕行排除其他有利於被告之可能，推測其在取得毒
      品之初即係意圖營利而販入。本件固無極積證據足資證明
      被告於98年3月4日取得毒品之初即係基於販售牟利之意圖
      而販入。惟經警查扣之毒品甲基安非他命，數量甚多，約
      達一臺兩，而甲基安非他命多為硫酸鹽或鹽酸鹽成分，可
      溶於水，極易受潮變質，保存不易，是以單純施用者，絕
      不會同時持有數量較多之安非他命，一者避免取得不易之
      甲基安非他命變質無法施用，再者可以減少遭警查獲之機
      會，因此一般單純施用者所經查獲持有之甲基安非他命數
      量大都均寥寥無幾；且甲基安非他命之使用劑量為每天口
      服 2.5至25毫克，靜脈注射為每天10至15毫克，最低致死
      劑量為 1克等情，已如前述，是被告於上揭時、地購得如
      本件扣案數量淨重即達35.0040 公克之大量毒品，顯非一
      己短期內所能施用完罄，其持有之量遠超過一般吸食者所
      可能持有之數量至明；再查因甲基安非他命為政府相關治
      安機關查緝甚嚴之毒品，取得不易且違法，因而價格高昂
      ，則被告持有上開價、量俱高之毒品，若謂無營利售賣之
      意圖，孰人置信？又查警方於上述被告住處同時亦查扣研
      磨器 1臺、封口機1臺、夾鍊袋8包等供研磨結晶及分裝毒
      品封口之用，供販賣毒品所需用之物，而查扣之地點均係
      在被告上開租住處之房間或包包內扣得，亦據證人即查獲
      警員廖朝富於原審審理時證述明確，被告雖於警詢否認上
      述研磨器1臺、封口機1臺、夾鍊袋 8包等物為其所有之物
      ，辯稱或係其同居女友康月雲所有之物，或係其房客盧麗
      娟遺留之物（見偵卷第22、24頁），然因查扣地點與本件
      被告具有密切之關連性。是其所辯並無販賣之意圖，上述
      夾鍊袋是伊同居女友分裝嬰兒藥品之用，其餘扣案之物，
      係其房客盧麗娟遺留之物，與本案無關云云，尚難遽採。
（六）本件被告矢口否認有營利販賣而持有甲基安非他命，然被
      告因持有上述大量毒品，又同時、地，復有用以分裝甲基
      安非他命以出售之研磨器 1臺、封口機1臺、夾鍊袋8包等
      物，其中夾鍊袋各有0號、1號、2號、未編號四種規格大
      小（見偵卷第11頁扣押物品目錄表），依序各有1包、2包
      、1包、4包之多，數量非少，均適足供販賣者研磨毒品顆
      粒、分裝、封口之需，因此堪認被告係擬以上開物品用以
      研磨上述毒品結晶顆粒、分裝甲基安非他命後再予封口伺
      機販售他人牟利，足認被告係意圖販賣而持有扣案之第二
      級毒品甲基安非他命犯行明確。
二、綜上各項證據綜合判斷，足認本案事證明確，被告所辯持有
    甲基安非他命並非意圖販賣，僅供施用云云，應係委罪卸責
    之詞，尚難採信。其此部分犯行洵堪認定，應依法論科。
參、論罪：
一、核被告就事實欄一之所為，係犯毒品危害防制條例第4條第2
    項之販賣第二級毒品罪，另就事實欄二之所為，則係犯槍砲
    彈藥刀械管制條例第12條第 4項之未經許可寄藏子彈罪。被
    告因販賣而持有第二級毒品甲基安非他命之低度行為，為其
    販賣之高度行為所吸收，不另論罪。又槍砲彈藥刀械管制條
    例第12條第 4項，雖將持有與寄藏為分別之處罰規定，然寄
    藏與持有，均係將物置於自己實力支配之下，僅寄藏必先有
    他人之持有行為，而後始為之受寄代藏而已。寄藏之人受委
    託代為保管，其保管之本身，亦屬持有，僅此持有係受寄之
    當然結果，故不另就持有部分，另為論罪。至被告以事實上
    一行為同時寄藏可發射具有殺傷力之子彈 7顆，係侵害同一
    社會法益，屬實質上一罪，附此敘明。
二、按毒品危害防制條例第5條第2項之意圖販賣而持有第二級毒
    品罪，係指以非營利之目的而販入或因其他原因而持有毒品
    （如他人之贈與、轉讓或寄藏而持有），其後始起意出售所
    持有之毒品以營利，且迄未著手賣出者而言（最高法院96年
    臺上第1772號判決意旨參照）。查本件上開扣案之第二級毒
    品甲基安非他命係被告於查獲前一日購入取得，原係為供被
    告自行施用，攜至其上開租屋處，因數量龐大，另伺機販賣
    予不特定之人牟利，惟本件尚無證據可資證明被告業已著手
    販賣，且無證據可資證明該甲基安非他命係被告基於販賣意
    圖而販入，依罪疑唯輕原則，本院應以有利於被告之認定，
    亦即應認被告尚未著手販賣，即為警查獲，核被告就犯罪事
    實三之所為，係犯毒品危害防制條例第5條第2項之意圖販賣
    而持有第二級毒品罪。又意圖販賣而持有第二級毒品罪其犯
    罪構成要件本即含攝持有行為，毋庸另論持有第二級毒品罪
    。起訴書雖認犯罪事實三部分，係犯同條例第11條第 2項之
    非法持有第二級毒品罪，惟此部分業經原審蒞庭檢察官當庭
    更正該部分所犯法條為毒品危害防制條例第5條第2項之意圖
    販賣而持有第二級毒品罪，依檢察一體原則，自屬公訴範圍
    ，原審亦依刑事訴訟法第95條規定諭知被告俾其防禦（見原
    審卷第103、104頁），故勿庸變更該部分之所犯法條，併予
    敘明。
三、被告所犯前揭三罪，犯意各別，行為互殊，應予分論併罰。
肆、撤銷原判決之理由：
    原判決對被告被訴販賣第二級毒品、未經許可寄藏子彈部分
    予以論罪科刑，固非無見，惟查：
一、原審以被告販賣毒品次數僅有1次，且對象僅有1人，販賣毒
    品數量雖至 1兩重，但尚屬不多，獲利非鉅，其犯行顯有憫
    恕之處，爰依刑法第59條規定減輕被告本件販賣第二級毒品
    犯行之刑度云云。惟按「刑法上之酌量減輕，必於犯罪之情
    狀可憫恕時，始得為之，為刑法第59條所明定，至情節輕微
    僅可為法定刑內從輕科刑之標準，不得據為酌量減輕之理由
    ，原判決既未認上訴人之犯罪情狀有何可憫恕之處，僅謂情
    節尚輕，輒依同法第59條酌減本刑，其援引法令，自屬失當
    。」（高法院28年上字第1064號判例可資參照）。且刑法第
    59條之酌量減輕其刑，必於犯罪之情狀，在客觀上足以引起
    一般同情，認為即予宣告法定低度刑期，猶嫌過重者，始有
    其適用，至於被告無前科，素行端正，子女眾多等情狀，僅
    可為法定刑內從輕科刑之標準，不得據為酌量減輕之理由。
    最高法院51年上字第 899號判例意旨可資參照。經查：被告
    販出本件毒品之數量高達1臺兩，販出價格高達7萬元，販賣
    之數量顯較一般販賣毒品予他人施用之小盤毒販多，對於國
    家社會之危害，亦較重大，故被告「犯罪時」客觀上並無足
    以引起一般同情，應無「顯可憫恕」之情狀，原審所述僅可
    為法定刑內從輕科刑之標準，揆諸前開判例，原審爰依刑法
    第59條之規定，就被告有罪部分減輕其刑，尚有違誤。檢察
    官就被告該有罪部分上訴，指摘原判決就販賣第二級毒品部
    分依刑法第59條減刑不當，為有理由，自應由本院將原判決
    關於被告被訴販賣第二級毒品罪部分予以撤銷改判。
二、原審認被告所犯寄藏子彈罪，於犯罪後坦承犯行，犯後態度
    堪稱良好，惟所寄藏子彈之數量已達 7顆，且寄藏之子彈多
    係制式子彈，殺傷力強大，對於人身安全、社會治安可能造
    成之危害甚鉅，然幸尚未造成實害；兼衡被告犯罪之動機、
    目的、品行、智識程度等一切情狀，量處有期徒刑 2年，併
    科罰金10萬元及諭知易服勞役之標準云云。惟按「科刑時應
    以行為人之責任為基礎，並審酌一切情狀，尤應注意下列事
    項，為科刑輕重之標準：一、犯罪之動機、目的。二、犯罪
    時所受之刺激。三、犯罪之手段。四、犯罪行為人之生活狀
    況。五、犯罪行為人之品行。六、犯罪行為人之智識程度。
    七、犯罪行為人與被害人之關係。八、犯罪行為人違反義務
    之程度。九、犯罪所生之危險或損害。十、犯罪後之態度。
    」刑法第57條定有明文。經查：被告寄藏制式子彈 5顆及非
    制式子彈 2顆，而未查獲其持有任何可擊發上開子彈之槍械
    ，且被告自受託寄藏以來，大部分時間均將子彈埋藏於基隆
    市○○區○○街住處後山泥土中。故被告寄藏子彈，對於人
    身安全、社會治安可能造成之危害非屬鉅大，是原審就被告
    所犯寄藏子彈罪部分量處被告有期徒刑 2年，與其他同類型
    之案件相較，量刑尚屬過重，被告執此指摘原判決不當，為
    有理由，亦應由本院將原判決關於被告被訴寄藏可發射具有
    殺傷力之子彈部分予以撤銷改判。
三、原審就卷內各項證據資料未綜合判斷詳予勾稽，且誤認扣案
    之第二級毒品甲基安非他之重量僅毛重 24.34公克，採信被
    告辯稱其持有扣案之第二級毒品之用意係供己施用之詞，遽
    就被告所犯事實三部分為無罪之諭知，惟查，本件被告於98
    年3月5日所扣得之第二級毒品甲基安非他命之重量應以送交
    通部民用航空局航空醫務中心於鑑定時所實際秤重結果即（
    含3個包裝袋）毛重 36.3340公克、驗前淨重35.0040公克為
    準（見98年度偵字第1236號卷第 195頁），已如前述，而被
    告就犯罪事實三部分所為應係犯意圖販賣而持有第二級毒品
    罪，亦如前所述，是原審就此部分遽為無罪之諭知，顯有未
    洽。檢察官上訴意旨就此部分指摘原判決不當，非無理由。
    而被告就此部分否認犯罪提起上訴，辯係供己施用云云，為
    無理由。原判決就此部分既有上述可議之處，自亦應由本院
    將原判決無罪部分即關於被告被訴意圖販賣而持有第二級毒
    品部分予以撤銷改判。
伍、科刑：
    爰審酌：（一）本件被告販賣第二級毒品予人施用，使人沉
    迷毒癮而無法自拔，輕則戕害施用者之身心健康，重則引發
    各種犯罪，而為社會治安敗壞之源頭，對於社會平和秩序實
    有相當程度之危害，所生危害非輕，被告於犯後就販賣第二
    級毒品部分否認犯罪，難認其事後有悔意，查獲本案販賣第
    二級毒品甲基安非他命予甲○○次數為1次、販賣之數量為1
    臺兩重（約37.2公克），販賣所得財物為 7萬元；兼衡量被
    告前已有多次麻醉藥品管理條例、槍砲彈藥刀械管制條例、
    藥事法等前科，素行非佳，有本院被告前案紀錄表 1份在卷
    可參，生活狀況、智識程度為國中畢業、犯罪動機、目的、
    等一切情狀後，及（二）本件被告寄藏子彈，於犯罪後坦承
    犯行，犯後態度堪稱良好，且未持有可擊發上開子彈之槍械
    ，未經許可寄藏子彈之期間、數量，又所寄藏之 7顆子彈於
    寄藏期間，子彈大部分時間均埋藏在土中，對於人身安全、
    社會治安可能造成之危害尚非鉅大；（三）被告持有第二級
    毒品甲基安非他命除供己施用外，另持有研磨器 1臺、封口
    機1臺、夾鍊袋8包等物，堪認被告係擬以上開物品用以研磨
    上述毒品結晶顆粒、分裝甲基安非他命後再予封口伺機販售
    他人牟利，已如前述，意圖販賣而持有第二級毒品之數量約
    近一臺兩，持有之期間尚短，即為警及時查獲而未流入市面
    ，所生之危害較輕，被告就此部分否認，及兼衡被告此部分
    犯罪之動機、目的、上述品行、上述智識程度等一切情狀，
    分別量處如主文第二項所示之刑，及就所犯槍砲併科罰金刑
    部分諭知易服勞役之折算標準，並另就上述三罪所處有期徒
    刑部分，定其應執行刑如主文第二項所示。檢察官雖就被告
    犯販賣第二級毒品、寄藏子彈、意圖販賣而持有第二級毒品
    三罪，分別求處有期徒刑13年、2年、7年云云，惟本院審酌
    被告上述各情狀，認分別量處如主文第二項所示之刑，已足
    資懲戒，檢察官上述求處之刑尚嫌過重，併予敘明。
陸、沒收部分：
（一）扣案之第二級毒品甲基安非他命 2袋（驗駼淨重35點0038
      公克），經鑑驗確含有第二級毒品甲基安非他命成分，已
      如前述，為查獲之第二級毒品，不問屬於犯人與否，應依
      毒品危害防制條例第18條第 1項前段規定，沒收銷燬之。
      至於鑑驗用罄之0.0002公克，已因鑑驗用罄而不存在，故
      不予宣告沒收，附此敘明。
（二）按犯毒品危害防制條例第4條至第9條、第12條、第13條或
      第14條第1項、第2項之罪者，其供犯罪所用或因犯罪所得
      之財物均沒收之，如全部或一部不能沒收時，追徵其價額
      或以其財產抵償之，毒品危害防制條例第19條第 1項定有
      明文；查本件被告販賣第二級毒品所得財物，所得計 7萬
      元，且因此部分所得並未扣案，依上開規定，應予宣告沒
      收，如全部或一部不能沒收時，追徵其價額或以其財產抵
      償之。另包裹上述第二級毒品甲基安非他命之包裝袋共 3
      個，核其性質係供包裹持有甲基安非他命所用之物，亦應
      依同條項規定，於被告所犯意圖販賣而持有第二級毒品罪
      項下宣告沒收之。
（三）至原扣案具有殺傷力之子彈7顆（含直徑9㎜制式子彈5 顆
      及直徑8.8±0.5mm非制式子彈2顆），因其中制式子彈2顆
      、非制式子彈1顆，共3顆，經送內政部警政署刑事警察局
      鑑驗採樣時試射用罄，已不具殺傷力，即非違禁物，依法
      尚不得沒收，剩餘制式子彈 3顆、非制式子彈1顆，共4顆
      ，均係屬違禁物，爰依刑法第38條第1項第1款規定宣告沒
      收，併此敘明。
（四）而扣案之研磨器 1臺、封口機1臺、夾鍊袋8包等物，雖各
      係在基隆市○○區○○街318號8樓，或是在基隆市安樂區
      ○○○街282號2樓被告之住處查扣之物，惟被告於警詢均
      否認為其所有之物，辯稱或係其同居女友康月雲所有之物
      ，或係其房客盧麗娟遺留之物（見偵卷第22、24頁），因
      無積極事證足認確為被告所有之物，均不另予宣告沒收。
      另其餘扣案之筆記本 1本（編號A-04）、電話晶片卡 7張
      、行動電話3支、電話本1本、供其施用甲基安非他命之吸
      食組1組、筆記本（編號B-2）1 本等物，因無證據足認與
      本案有何直接關聯性，故亦不予沒收，附此敘明。
據上論斷，應依刑事訴訟法第369條第1項前段、第364條、第299
條第 1項前段，毒品危害防制條例第4條第2項、第5條第2項、第
18條第1項前段、第19條第1項，槍砲彈藥刀械管制條例第12條第
4項，刑法第11條、第42條第3項前段、第51條第5款、第38條第1
項第1款，判決如主文。
本案經檢察官李良忠到庭執行職務。
中    華    民    國    99    年    5     月    11    日
                  刑事第七庭  審判長法  官  宋明蒼
                                    法  官  楊智勝
                                    法  官  游紅桃
以上正本證明與原本無異。
如不服本判決，應於收受送達後10日內向本院提出上訴書狀，其
未敘述上訴之理由者並得於提起上訴後10日內向本院補提理由書
（均須按他造當事人之人數附繕本）「切勿逕送上級法院」。
                                    書記官  戴伯勳
中    華    民    國    99    年    5     月    14    日
附錄：本案論罪科刑法條全文
毒品危害防制條例第4條第2項
製造、運輸、販賣第二級毒品者，處無期徒刑或 7 年以上有期
徒刑，得併科新臺幣 1 千萬元以下罰金。
毒品危害防制條例第5條第2項
意圖販賣而持有第二級毒品者，處 5 年以上有期徒刑，得併科
新臺幣 5 百萬元以下罰金。
槍砲彈藥刀械管制條例第12條
未經許可，製造、販賣或運輸子彈者，處 1 年以上 7 年以下有
期徒刑，併科新台幣 500 萬元以下罰金。
未經許可，轉讓、出租或出借子彈者，處 6 月以上 5 年以下有
期徒刑，併科新台幣 300 萬元以下罰金。
意圖供自己或他人犯罪之用，而犯前二項之罪者，處 3 年以上
10 年以下有期徒刑，併科新台幣 700 萬元以下罰金。
未經許可，持有、寄藏或意圖販賣而陳列子彈者，處 5 年以下
有期徒刑，併科新台幣 300 萬元以下罰金。
第 1 項至第 3 項之未遂犯罰之。

司法院資訊處製作；財團法人民間司法改革基金會備份。
